【裁判字號】    97,訴,1968
【裁判日期】    970620
【裁判案由】    毒品危害防制條例
【裁判全文】
臺灣板橋地方法院刑事判決              97年度訴字第1968號
公  訴  人  臺灣板橋地方法院檢察署檢察官
被      告  甲○○
上列被告因毒品案件，經檢察官提起公訴（97年度毒偵字第1884
、2037號），本院以簡式審判程序審理，判決如下：
    主  文
甲○○所犯如附表一所示之罪，均累犯，應執行有期徒刑壹年肆
月；附表二編號一之物，沒收銷燬之；其餘之物，均沒收之。
    事  實
一、甲○○前因肅清煙毒條例案件，經臺灣臺北地方法院判處應
    執行有期徒刑3 年4 月，嗣經臺灣高等法院以81年度上訴字
    第5345號上訴駁回確定，入監服刑，83年11月3 日假釋付保
    護管束，復因甲○○於假釋期間違反肅清煙毒條例及麻醉藥
    品管理條例案件，經本院分別判處有期徒刑3 年6 月、8 月
    、3 年2 月確定，經定應執行有期徒刑7 年，並與前開撤銷
    假釋後之徒刑接續執行，於95年6 月13日縮短刑期徒刑執行
    完畢（於本案構成累犯）；及因施用毒品案件，經依臺灣彰
    化地方法院裁定送觀察、勒戒後，認無繼續施用毒品之傾向
    ，於92年1 月10日釋放出所，由該管察署檢察官以91年度毒
    偵字第2602號為不起訴處分確定；再因施用第一級、第二級
    毒品案件，經本院以96年度訴字第3131號、96年度簡字第67
    47號判處應執行有期徒刑1 年、5 月確定（尚未執行）。詎
    其仍不知戒除毒癮，復基於施用第1 、2 級毒品犯意，於如
    附表一所示時間、地點分別施用各該毒品，並於附表一所示
    時間、地點分別查扣得如附表二所示各該物件，暨經警分別
    採集其尿液檢體送驗查析上情。
二、本案分經臺北縣政府警察局新莊、中和分局分別移由臺灣板
    橋地方法院檢察署檢察官偵查起訴。
    理  由
一、本件係依刑事訴訟法第273 條之1 第1 項規定，以簡式審判
    程序審理判決，合先敘明。
二、證據：
(一)、被告甲○○於警詢及偵查暨本院供述。
(二)、臺灣檢驗科技股份有限公司濫用藥物尿液檢驗報告及毒品案
    犯罪嫌犯人姓名及代碼對照表。
(三)、扣案如附表二所示之物件。
三、核被告甲○○所為如附表一所示之各該行為，各係犯毒品危
    害防制條例第10條第1 項、第2 項之罪，被告施用各該毒品
    前持有各該毒品之行為，為各該施用之高度行為所吸收，均
    不另論罪；所犯如上各罪，犯意個別、行為互殊，要件亦異
    ，為數罪，應予分論併罰；至公訴所指被告先後施用第1 、
    2 級毒品之犯行，為接續犯一節，查所謂接續犯或集合犯者
    ，係指立法者所制定之犯罪構成要件中，本即預定有數個同
    種類行為而反覆實行之犯罪而言；故是否為如上犯罪性質之
    判斷，客觀上自應斟酌法律規範之本來意涵、實現該犯罪目
    的之必要手段、社會生活經驗中該犯罪必然反覆或接續實行
    之社會通念或常態等視之；主觀上則視其反覆實施之行為是
    否出於行為人之單一性的一個犯意，並秉持刑罰公平原則，
    加以判斷之。稽以行為人施用毒品原因多端，不一而足，其
    多次施用毒品之行為，未必皆出於行為人之一個接續性犯意
    決定；且觀諸毒品危害防制條例第10條第1 項、第2 項施用
    毒品罪之構成要件文義衡之，實無從認定立法者本即預定該
    犯罪之本質，必有數個同種類行為而反覆或繼續所為之集合
    或接續犯行，是公訴所指，容或誤會，於此說明。又被告有
    如事實欄所示前科，有本院97年6 月11日查析之臺灣高等法
    院被告前案紀錄表1 份附卷可按，其於受有期徒刑執行完畢
    後，5 年內再故意犯本件有期徒刑以上之罪，均為累犯，均
    應依法加重其刑。爰審酌被告素行（詳參前述前案紀錄表）
    、動機、目的、施用毒品所生危害，以及犯罪後坦承犯行之
    態度，暨衡量施用毒品之性質，並連續犯廢除後關於施用毒
    品犯行刑罰裁量基礎衡平原則，以及犯罪後坦承犯行之態度
    等一切情狀，酌情量處如附表一所示之刑，並定其應執行之
    刑。扣案如附表二編號一之物，為查獲之第1 級毒品，應不
    問屬於犯人與否，依同上條例第18條第1 項前段規定宣告沒
    收銷燬之；附表二其餘之物，均為被告所有，供犯罪所用之
    物，應依刑法第38條第1 項第2 款規定，均宣告沒收之。
據上論斷，應依刑事訴訟法第273 條之1 第1 項、第299 條第1
項前段、第310 條之2 、第454 條第2 項，毒品危害防制條例第
10條第1 項、第2 項、第18條第1 項前段，刑法第11條前段、第
47條第1 項、第51條第5 款、第38條第1 項第2 款，判決如主文
。
本案經檢察官吳文正到庭執行職務。
中    華    民    國    97    年    6     月    20    日
                        刑事第5 庭法  官  黎錦福
上列正本證明與原本無異。
如不服本判決，應於判決送達後10日內敘明上訴理由，向本院提
出上訴狀（應附繕本），上訴於臺灣高等法院。
                                  書記官  蔡麗春
中    華    民    國    97    年    6     月    20    日
附錄本案論罪科刑法條全文：
毒品危害防制條例第10條
施用第一級毒品者，處6 月以上5 年以下有期徒刑。
施用第二級毒品者，處3 年以下有期徒刑。
附表一：
┌──┬───────┬──────────┬──────┬─────┐
│編號│行為時間、地點│所犯法條            │所處刑期    │備      註│
├──┼───────┼──────────┼──────┼─────┤
│一  │97年2 月3 日晚│毒品危害防制條例第10│有期徒刑7月 │97年度偵字│
│    │間某時許，在其│條第1 項            │            │第1884號卷│
│    │永和市家中施用│刑法第47條第1 項    │            │          │
│    │第1 級毒品海洛│                    │            │          │
│    │因1 次；於4 日│                    │            │          │
│    │下午4 時50分許│                    │            │          │
│    │，在同上地點查│                    │            │          │
│    │獲，扣得附表二│                    │            │          │
│    │編號二、三之物│                    │            │          │
│    │。            │                    │            │          │
├──┼───────┼──────────┼──────┼─────┤
│二  │97年2 月1 日晚│同上條例第10條第2 項│有期徒刑3 月│同上卷    │
│    │間某時許，在其│刑法第47條第1 項    │            │          │
│    │永和市家中施用│                    │            │          │
│    │第2 級毒品安非│                    │            │          │
│    │他命1 次；同上│                    │            │          │
│    │時日查獲。    │                    │            │          │
├──┼───────┼──────────┼──────┼─────┤
│三  │97年2 月16日為│同上條例第10條第1 項│有期徒刑7 月│97年度偵字│
│    │警採尿前回溯26│刑法第47條第1 項    │            │第2037號卷│
│    │小時內某時許，│                    │            │          │
│    │在不詳處所施用│                    │            │          │
│    │第1 級毒品海洛│                    │            │          │
│    │因1 次；16日下│                    │            │          │
│    │午1 時30分許，│                    │            │          │
│    │於查獲，扣得附│                    │            │          │
│    │表二編號一之物│                    │            │          │
│    │。            │                    │            │          │
├──┼───────┼──────────┼──────┼─────┤
│四  │97年2 月16日為│同上條例第10條第2 項│有期徒刑3 月│同上卷    │
│    │警採尿前96小時│刑法第47條第1 項    │            │          │
│    │內之某時許，在│                    │            │          │
│    │不詳處所施用第│                    │            │          │
│    │2 級毒品安非他│                    │            │          │
│    │命1 次；同上時│                    │            │          │
│    │日查獲。      │                    │            │          │
├──┴───────┴──────────┴──────┴─────┤
│以上一至四行為，應執行有期徒刑1 年4 月。                            │
└──────────────────────────────────┘
附表二：
一、第一級毒品海洛因1 小罐（淨重0.02公克）；
二、注射針筒5 支；
三、安非他命吸食器1 組。


司法院資訊處製作；財團法人民間司法改革基金會備份。
